zh-CN: 急救容器类型: 背包; 柜子; 防水袋; 硬塑料箱; 金属箱; 收纳盒; 鹈鹕式箱子; 软袋; 腰包; 其他
tr: İlk yardım kutusu türü: Sırt çantası kılıfı; Dolap; Su geçirmez torba; Sert plastik çanta; Metal çanta; Düzenleyici kutu; Pelikan tipi çanta; Yumuşak kılıf; Bel çantası; Diğer
ru: Тип контейнера первой помощи: Рюкзак; Шкафчик; Гермомешок; Жёсткий пластиковый футляр; Металлический футляр; Органайзер; Футляр в стиле Pelican; Мягкий чехол; Поясная сумка; Другой
sk-SK: Typ obalu lekárničky: Batoh; Skrinka; Suchý vak; Pevné plastové puzdro; Kovové puzdro; Organizačný box; Puzdro typu Pelican; Mäkké vrecko; Bedrová taška; Iné
el: Τύπος δοχείου πρώτων βοηθειών: Σακίδιο πλάτης; Ντουλάπι; Στεγανός σάκος; Σκληρή πλαστική θήκη; Μεταλλική θήκη; Κουτί οργάνωσης; Θήκη τύπου Pelican; Μαλακή θήκη; Τσαντάκι μέσης; Άλλο
lt-LT: Pirmosios pagalbos konteinerio tipas: Kuprinė; Spintelė; Sausas maišas; Kietas plastikinis dėklas; Metalinis dėklas; Organizatoriaus dėžutė; Pelikano tipo dėklas; Minkštas maišelis; Juosmens krepšys; Kita
hr-HR: Vrsta spremnika prve pomoći: Ruksak; Ormarić; Suha vreća; Tvrda plastična kutija; Metalna kutija; Kutija za organizaciju; Kutija u stilu Pelican; Meka torbica; Pojas oko struka; Ostalo
nl: Type EHBO-container: Rugzak; Kast; Droge zak; Harde plastic koffer; Metalen koffer; Organizer doos; Pelican-stijl koffer; Zachte tas; Heuptasje; Andere
th: ประเภทภาชนะปฐมพยาบาล: กระเป๋าสะพายหลัง; ตู้; ถุงกันน้ำ; กล่องพลาสติกแข็ง; กล่องโลหะ; กล่องจัดระเบียบ; กล่องแบบเพลิแคน; กระเป๋าผ้านิ่ม; กระเป๋าคาดเอว; อื่นๆ
sv: Typ av första hjälpen-behållare: Ryggsäck; Skåp; Torrsäck; Hårt plastfodral; Metallfodral; Organisationslåda; Pelican-fodral; Mjuk påse; Midjeväska; Övrigt
de: Erste-Hilfe-Behältertyp: Rucksack; Schrank; Trockensack; Hartplastikkoffer; Metallkoffer; Organizer-Box; Pelican-Koffer; Weiche Tasche; Gürteltasche; Sonstiges
fr: Type de conteneur de premiers secours: Sac à dos; Armoire; Sac étanche; Boîtier en plastique rigide; Boîtier métallique; Boîte de rangement; Valise style Pelican; Pochette souple; Sac de taille; Autre
cs: Typ nádoby první pomoci: Batoh; Skříňka; Nepromokavý vak; Plastový kufřík; Kovový kufřík; Organizér; Kufřík typu Pelican; Měkké pouzdro; Ledvinka; Jiné
sl-SI: Vrsta vsebnika za prvo pomoč: Nahrbtnik; Omarica; Suha vreča; Trdi plastični kovček; Kovinski kovček; Organizacijska škatla; Kovček v stilu Pelican; Mehka torbica; Pasna torbica; Drugo
pl: Typ pojemnika pierwszej pomocy: Plecak; Szafka; Worek wodoszczelny; Twarde pudełko plastikowe; Pudełko metalowe; Pudełko z przegródkami; Walizka typu Pelican; Miękka saszetka; Saszetka biodrowa; Inne
da: Førstehjælpsbeholdertype: Rygsæk; Skab; Tørsæk; Hård plastkasse; Metalkasse; Organisationsboks; Pelican-type kasse; Blød taske; Bæltetaske; Andet
nb: Førstehjelpsbeholdertype: Ryggsekk; Skap; Tørrsekk; Hard plastkoffert; Metallkoffert; Organisasjonsboks; Pelican-type koffert; Myk veske; Hofteveske; Annet
pt-BR: Tipo de recipiente de primeiros socorros: Mochila; Armário; Saco impermeável; Estojo de plástico rígido; Estojo de metal; Caixa organizadora; Estojo estilo Pelican; Bolsa macia; Pochete; Outro
fi: Ensiapupakkauksen tyyppi: Selkäreppu; Kaappi; Kuivapussi; Kova muovikotelo; Metallikotelo; Järjestäjälaatikko; Pelican-tyylinen kotelo; Pehmeä pussi; Vyölaukku; Muu
es: Tipo de contenedor de primeros auxilios: Mochila; Gabinete; Bolsa seca; Estuche de plástico duro; Estuche de metal; Caja organizadora; Estuche tipo Pelican; Bolsa suave; Riñonera; Otros
ja: 救急容器タイプ: バックパック; キャビネット; ドライサック; ハードプラスチックケース; メタルケース; オーガナイザーボックス; ペリカンスタイルケース; ソフトポーチ; ウエストパック; その他
zh-TW: 急救容器類型: 後背包; 櫃子; 防水袋; 硬塑膠盒; 金屬盒; 收納盒; 派力肯式箱; 軟袋; 腰包; 其他
vi: Loại hộp sơ cứu: Balo; Tủ; Túi chống nước; Hộp nhựa cứng; Hộp kim loại; Hộp đựng có ngăn; Hộp kiểu Pelican; Túi mềm; Túi đeo hông; Khác
ro-RO: Tip de recipient pentru trusa de prim ajutor: Rucsac; Dulăpior; Sac impermeabil; Casetă din plastic dur; Casetă metalică; Cutie organizator; Casetă tip Pelican; Pungă moale; Borseta; Altele
hu: Elsősegélydoboz típusa: Hátizsák; Szekrény; Száraz zsák; Kemény műanyag tok; Fémtok; Rendszerező doboz; Pelican stílusú tok; Puha tasak; Derékcsomag; Egyéb
it: Tipo di contenitore per pronto soccorso: Zaino; Armadietto; Sacca impermeabile; Valigetta in plastica rigida; Valigetta metallica; Scatola organizer; Valigetta tipo Pelican; Borsa morbida; Marsupio; Altro
pt-PT: Tipo de recipiente de primeiros socorros: Mochila; Armário; Saco estanque; Caixa de plástico rígido; Caixa metálica; Caixa organizadora; Caixa tipo Pelican; Bolsa macia; Bolsa de cintura; Outro
en: First aid container type: Backpack; Cabinet; Dry sack; Hard plastic case; Metal case; Organizer box; Pelican-style case; Soft pouch; Waist pack; Other
bg-BG: Тип контейнер за първа помощ: Раница; Шкаф; Водоустойчива торба; Твърд пластмасов куфар; Метален куфар; Организаторска кутия; Куфар тип пеликан; Мека чанта; Чанта за кръста; Други
ko: 응급 처치 용기 유형: 배낭; 캐비닛; 드라이 색; 하드 플라스틱 케이스; 금속 케이스; 정리함; 펠리칸 스타일 케이스; 소프트 파우치; 허리 팩; 기타